【裁判字號】    89,上易,1618
【裁判日期】    890531
【裁判案由】    詐欺
【裁判全文】
臺灣高等法院刑事判決                  八十九年度上易字第一六一八號
    上  訴  人  台灣板橋地方法院檢察署檢察官
    上  訴  人
    即  被  告  甲○○
右上訴人，因被告詐欺案件，不服臺灣板橋地方法院，八十九年度易字第四五六號，
中華民國八十九年三月十日第一審判決（起訴案號：臺灣板橋地方法院檢察署八十八
年度偵緝字第一五八七號）提起上訴，本院判決如左：
    主      文
上訴駁回。
甲○○緩刑年。
    事實及理由
一、本案經本院審理結果，認第一審判決被告甲○○意圖為自己不法之所有，以詐術
    使人將本人之物交付，處有期徒刑肆月，其認事用法，並無違誤，量刑亦屬允當
    ，應予維持，並引用第一審判決所載之事實、理由及證據。
二、上訴人即被告甲○○上訴意旨雖猶矢口否認有詐欺犯行，辯稱：伊並未向乙○○
    借錢，是伊以前之鄰居劉小姐向伊借支票，由劉小姐持支票向乙○○借錢，後來
    因支票退票，找不到劉小姐，伊才代付利息，伊並無向乙○○詐欺云云。惟查，
    被告甲○○於民國八十六年九月十三日，在台北市○○○路○段一四一巷十七號
    之一告訴人乙○○住處，向告訴人佯稱急需用錢為其兒子辦理婚事，保證同年十
    月十二日可以還款云云，告訴人誤信為真，不知其中有詐，而借予新台幣四十萬
    元，詎被告所交付以其為發票人，台北縣三重市農會溪美分部為付款人，票號Ｂ
    Ｆ0000000號、面額新台幣四十萬元、發票日八十六年十月十二日之支票
    一紙，屆期經為付款提示竟不獲兌現，而迭經向被告催討亦未獲置理等情，業據
    告訴人指訴綦詳在卷，並有支票及退票理由單影本各一紙在卷可參，經核系爭支
    票之票載發票日原載八十六年十月十二日，嗣經二次塗改，最後改為八十六年十
    二月十二日，其塗改處並先後蓋有被告印文，而此被告供承係其所蓋，茲若非被
    告向告訴人借款，何以被告事後仍持自己印章去更改票載發票日，且被告又何以
    繳納借款利息予告訴人。而若依被告所辯其係將支票借予劉小姐，惟其竟無法提
    出該劉小姐之確實姓名住址，以供本院調查，實有違常理，本件顯係被告持其簽
    發之上揭支票向告訴人調借現款甚明，所辯無憑，殊無足採。訊據被告供承伊於
    八十六年九月間（即借錢之時）財務即陷於困境云云。而被告所開設之前揭支票
    帳戶於八十六年六月三十日即開始退票，有台北縣三重市農會八十九年五月五日
    重農信字第三一九號函在卷可參，則被告明知其財務狀況已陷於困境，已無清
    償能力，且當時並無要為其兒子辦理婚事之事，此據被告供明在卷，詎被告竟猶
    持明知不能兌現之支票向告訴人調借現款，其有不法所有之詐欺意圖甚明，被告
    上訴意旨否認有詐欺犯行，顯無理由，應予駁回。而依被告所詐得之金錢，尚無
    不良前科，且年歲已大，原審審酌被告犯罪之動機、目的、手段、所致生之危害
    及犯罪後之態度等一切情狀，量處有期徒刑四月，洵屬允當，檢察官依告訴人之
    請求提起上訴，其上訴意旨指摘原審量刑過輕，尚難認有理由，併應予駁回。而
    查，被告前未曾受有期徒刑以上刑之宣告，有台灣高等法院檢察署刑案紀錄簡覆
    表在卷可憑，此次因一時虞疏，貪圖利益，而犯法禁，惟嗣已與告訴人達成訴訟
    上和解，分期償還欠款，告訴人亦表示不予追究之意，被告經此次教訓，爾後當
    知所警惕，諒無再犯之虞，是本院認被告所受本件刑之宣告以暫不執行為適當，
    爰併予宣告緩刑三年，以啟自新。
據上論斷，應依刑事訴訟法第三百六十八條、第三百七十三條，刑法第七十四條第一
款，判決如主文。
本案經檢察官錢漢良到庭執行職務。
中    華    民    國    八十九    年      五        月     三十一       日
                        臺灣高等法院刑事第三庭
                            審判長法  官  張  連  財
                                  法  官  李  英  勇
                                  法  官  張  傳  栗
右正本證明與原本無異。
不得上訴。
                                  書記官  王  秀  雲
中    華    民    國    八十九    年      六        月       一         日
附錄：本案論罪科刑法條全文
刑法第三百三十九條
意圖為自己或第三人不法之所有，以詐術使人將本人或第三人之物交付者，處五年以
下有期徒刑、拘役或科或併科一千元以下罰金。
以前項方法得財產上不法之利益或使第三人得之者亦同。
前二項之未遂犯罰之。


司法院資訊處製作；財團法人民間司法改革基金會備份。
